【裁判字號】    99,交上易,826
【裁判日期】    990811
【裁判案由】    公共危險
【裁判全文】
臺灣高等法院臺中分院刑事判決       99年度交上易字第826號
上  訴  人
即  被  告  乙○○
上列上訴人因公共危險案件，不服臺灣臺中地方法院99年度交易
字第68號，中華民國99年6月3日第一審判決（起訴案號：臺灣臺
中地方法院檢察署98年度偵字第25466號），提起上訴，本院判
決如下：
    主      文
上訴駁回。
    事實及理由
一、本案經本院審理結果，認第一審判決認事用法及量刑均無不
    當，應予維持，並引用第一審判決書記載之事實、證據及理
    由（如附件）。
二、上訴人即被告乙○○在本院未提出其他有利之證據，徒執陳
    詞否認犯行，辯稱：伊並非在駕車前飲酒，係車停產業道路
    上時，才在車上喝酒云云。然查，被告乙○○於上揭時地駕
    車衝進臺中縣外埔鄉○○路308之2號住宅院子內，倒車時復
    衝撞停放院子內之自小貨車，居住該處之丙○○隨即追出質
    問，其時被告已呈茫醉狀態，身上酒味甚濃乙情，業據證人
    丙○○於原審審理時供證明確，嗣被告車停同路308號前引
    擎尚未熄火，到場處理之警員王學賢亦供證其時被告身上有
    濃厚酒味等情在卷，諸此，已徵被告本案駕駛車輛前即有服
    用酒類之事實甚明，被告上揭所辯，核非事實，委無可採，
    其上訴無理由，應予駁回。
三、據上論斷，應依刑事訴訟法第373條、第368條，判決如主文
    。
本案經檢察官甲○○到庭執行職務。
中    華    民    國    99    年    8     月    11    日
            刑事第二庭    審判長法  官  姚  勳  昌
                                法  官  張  智  雄
                                法  官  林  欽  章
以上正本證明與原本無異。
不得上訴。
                                書記官  卓  佳  儀
中    華    民    國    99    年    8     月    11    日
附  件：
臺灣臺中地方法院刑事判決              99年度交易字第68號
公  訴  人  臺灣臺中地方法院檢察署檢察官
被      告  乙○○  男  56歲（民國○○年○月○日生）
                    身分證統一編號：Ｚ000000000號
                    住臺中縣大甲鎮○○里○○○路12號
                    居臺中縣大甲鎮○○里○○○路13號
                    (在押)
上列被告因公共危險案件，經檢察官提起公訴(98年度偵字第254
66號)，本院判決如下：
    主    文
乙○○犯不能安全駕駛動力交通工具罪，累犯，處有期徒刑柒月
。
    犯罪事實
一、乙○○曾有多次不能安全駕駛動力交通工具之前科，最近於
    民國96年間因先後2次犯不能安全駕駛動力交通工具罪，經
    本院分別判處有期徒刑6月、6月確定，嗣定應執行刑為有期
    徒刑11月確定，於97年12月21日縮刑期滿執行完畢。詎猶不
    知悔改，於98年10月16日晚上某時，在不詳地點飲用酒類後
    ，已達不能安全駕駛動力交通工具之程度，竟貿然駕駛未懸
    掛車牌之自小客車(該車車牌號碼為Y3-0109號)上路行駛，
    嗣於同日21時30分，行經臺中縣外埔鄉○○路308之2號時，
    因不勝酒力，操控失當，駕車衝進該處住宅院子內，並於倒
    車時衝撞丙○○所有停放於上開住宅院子內之車牌號碼5365
    -LP號自小貨車，致該車左後方向燈殼破裂損壞(其涉毀損部
    分，未據告訴)後，即駕車駛離該處，並在臺中縣外埔鄉○
    ○路308號前停車。丙○○見狀即報警處理，嗣於同日22時5
    分為警到場對乙○○施予呼氣酒精濃度檢測結果，測得其呼
    氣之酒精濃度達每公升0.72毫克，始查悉上情。
二、案經臺中縣警察局大甲分局報告臺灣臺中地方法院檢察署檢
    察官偵查起訴。
    理    由
一、程序方面(證據能力之說明)：
    按被告以外之人於審判外之言詞或書面陳述，除法律有規定
    者外，不得作為證據；又被告以外之人於審判外之陳述，雖
    不符合同法第159條之1至第159條之4之規定，但經當事人於
    審判程序同意作為證據，法院審酌該言詞陳述或書面陳述作
    成時之情況，認為適當者，亦得為證據。當事人、代理人或
    辯護人於法院調查證據時，知有第159條第1項不得為證據之
    情形，而未於言詞辯論終結前聲明異議者，視為有前項之同
    意，刑事訴訟法第159條第1項、第159條之5定有明文。查被
    告乙○○對於本院下列所引用各項證據之證據能力，於言詞
    辯論終結前，均無何異議，本院審酌該等證據作成時之情況
    ，並無不法取證情事，作為證據，應無不當，依前開說明，
    該等人證、書證，均有其證據能力，自均得為證據。
二、訊據被告固對其為警測得呼氣酒精濃度達每公升0.72毫克之
    事實，坦白承認，惟矢口否認有何不能安全駕駛動力交通工
    具之犯行，辯稱：其駕車停在臺中縣外埔鄉○○路308號前
    之產業道路上，才在車上喝酒的，之後警察就來酒測，其沒
    有喝酒後開車云云。經查：
(一)前開犯罪事實，業據證人丙○○、證人即承辦員警王學賢於
    於本院審理中證述明確，互核相符，應堪採信。
  1.證人丙○○於本院審理時到庭結證稱:「(檢察官問:98年10
    月16日晚上9點30分，你是否有看到一件車禍事件?)答:那時
    候我在家裡的客廳跟3、4位朋友聊天，看到被告開車，那時
    候我以為是我朋友開車來，…他把車子開進我家來，開到沒
    有路，要調頭時撞到我的貨車後面，撞到我的貨車後，他就
    把車子開出去，之後我就打電話給派出所。(檢察官問:在本
    件事情發生之前，是否有見過被告?)答:沒有。我是被告撞
    到我的小貨車時，我才有看到被告，之前沒有看過被告，當
    時被告他醉茫茫的。(檢察官問:被告開車撞到你的貨車時，
    你是否有跟他講話?)答:沒有，我只是喊他，撞到他人車子
    怎麼跑掉。(檢察官問:當時被告有無任何回應?)答:他喝得
    醉茫茫，沒有回應。(檢察官問:你怎麼知道他喝得醉茫茫?)
    答:我聞到濃厚的酒味。他開車到我家，看到前面沒有路，
    又將車子調頭開出去，他先開到田邊，也是沒有路，後來他
    又開到圳頭邊，我跟4、5位朋友出去看，警察也到現場，我
    們就聞到很濃厚的酒味。…(檢察官問:被告在法庭中都說他
    不曾開車撞到你的貨車，你有何意見?)答:他所言不實。如
    果他沒有開車，那他的車怎麼會跑到我家裡頭」等語(見本
    院卷第86-87頁)。
  2.證人王學賢於本院審理時到庭亦結證稱:「(檢察官問:你98
    年10月16日晚上處理被告涉嫌酒駕的案件，當時的情形為何
    ?) 答:有，當時執行巡邏勤務，大約20時至22時值班同仁通
    報，在外埔鄉○○路308號前有1台未懸掛車牌車輛，之後由
    報案人丙○○陪我們過去，丙○○說該部車有開進他家院子
    ，有擦撞到他家自小貨車，我到場時，該部未懸掛車牌的自
    小客車停在對方家約50公尺的十字路口處，當時被告人在車
    內駕駛座上，當時丙○○、還有一些其他人在場圍觀，我們
    要過去盤查時，我們有聞到被告身上有濃厚的酒味，當時車
    子引擎是在發動中」等語(見本院卷第87頁)。
(二)此外，並有車損照片、刑法第185條之3查獲後測試、觀察職
    務報告、臺中縣警察局道路交通事故當事人酒精測定紀錄表
    、臺中縣警察局大甲分局99年5月10日中縣甲警偵字第09900
    07517號函送之該局外埔分駐所值勤工作紀錄資料等附卷可
    稽。
(三)本案事證明確，被告空言為上開辯解，無非事後卸責之詞，
    不足採信。
三、論罪科刑：
(一)核被告所為，係犯刑法第185條之3之不能安全駕駛動力交通
    具罪。
(二)查被告曾有多次不能安全駕駛動力交通工具之前科，最近於
    96年間因先後2次犯不能安全駕駛動力交通工具罪，經本院
    分別判處有期徒刑6月、6月確定，嗣定應執行刑為有期徒刑
    11月確定，於97年12月21日縮刑期滿執行完畢，此有臺灣高
    等法院被告前案紀錄表及臺灣臺中地方法院檢察署刑案資料
    查註紀錄表各1份在卷可憑，其受有期徒刑之執行完畢，5年
    以內故意再犯本案有期徒刑以上之罪，為累犯，應依刑法第
    47條第1項規定加重其刑。
(三)爰審酌被告有上開前科，素行不佳，詎仍不知警惕復犯本罪
    ，危害用路人車安全甚鉅，復於犯後矢口否認犯行，毫無悔
    意等一切情狀，量處如主文所示之刑，以資懲儆。
四、適用之法律：
(一)刑事訴訟法第299條第1項前段。
(二)刑法第185條之3、第47條第1項。
(三)刑法施行法第1條之1第1項。
本案經檢察官黃勝裕到庭執行職務。
中    華    民    國    99    年    6     月    3     日
                      臺灣臺中地方法院刑事第5庭
                                法  官  丁智慧
以上正本證明與原本無異
如不服本判決應於收受判決後10日內向本院提出上訴書狀，並應
敘述具體理由；其未敘述上訴理由者，應於上訴期間屆滿後20日
內向本院補提理由書（均須按他造當事人之人數附繕本）「切勿
逕送上級法院」。
                                書記官  林錦源
中    華    民    國    99    年    6     月    3     日
附錄本案論罪科刑法條全文：
刑法第185條之3
服用毒品、麻醉藥品、酒類或其他相類之物，不能安全駕駛動力
交通工具而駕駛者，處1年以下有期徒刑、拘役或15萬元以下罰
金。

司法院資訊處製作；財團法人民間司法改革基金會備份。
